tr: Beyaz tutkal kuruma sonrası görünümü: Şeffaf kuruyan; Yarı saydam kuruyan; Beyaz/opak kuruyan; Parlak; Mat; Diğer
it: Finitura/aspetto della colla ìuna volta asciutta: Trasparente una volta asciutta; Traslucida una volta asciutta; Bianca/opaca una volta asciutta; Lucida; Opaca; Altro
ro-RO: Finisajul/aspectul lipiciului alb la uscare: Uscare transparentă; Uscare translucidă; Uscare albă/opacă; Lucios; Mat; Altele
de: Oberfläche/Aussehen von Weißleim im trockenen Zustand: Trocknet transparent; Trocknet durchscheinend; Trocknet weiß/deckend; Glänzend; Matt; Andere
en: White glue finish/appearance when dry: Dries clear; Dries translucent; Dries white/opaque; Glossy; Matte; Other
pt-BR: Cola branca acabamento/aparência quando seca: Fica transparente ao secar; Fica translúcido ao secar; Fica branco/opaco ao secar; Brilhante; Fosco; Outro
ru: Внешний вид белого клея после высыхания: Высыхает прозрачным; Высыхает полупрозрачным; Высыхает белым/непрозрачным; Глянцевый; Матовый; Другое
pt-PT: Acabamento/aparência da cola branca depois de seca: Secagem transparente; Secagem translúcida; Secagem branca/opaca; Brilhante; Mate; Outro
nl: Afwerking/uiterlijk van witte lijm na drogen: Droogt transparant op; Droogt doorschijnend op; Droogt wit/ondoorzichtig op; Glanzend; Mat; Overig
nb: Utseende på hvitlim når det har tørket: Tørker gjennomsiktig; Tørker semitransparent; Tørker hvitt/ugjennomsiktig; Blankt; Matt; Annet
fr: Aspect de la colle blanche après séchage: Devient transparente en séchant; Devient translucide en séchant; Devient blanche/opaque en séchant; Brillant; Mat; Autre
zh-CN: 白色胶水表面/干燥后外观: 干后透明; 干后半透明; 干后白色/不透明; 光泽; 哑光; 其他
lt-LT: Baltas klijų paviršius / išvaizda išdžiūvus: Išdžiūvę tampa skaidrūs; Išdžiūvę tampa pusiau skaidrūs; Išdžiūvę tampa balti / matiniai; Blizgus; Matinis; Kita
zh-TW: 白膠乾燥後的表面處理/外觀: 乾後透明; 乾後半透明; 乾後白色/不透明; 亮面; 霧面; 其他
fi: Valkoinen liimapinta/ulkonäkö kuivana: Kuivuu läpinäkyväksi; Kuivuu läpikuultavaksi; Kuivuu valkoiseksi/läpinäkymättömäksi; Kiiltävä; Matta; Muu
vi: Màu trắng keo hoàn thiện/hình thức khi khô: Khô trong suốt; Khô mờ; Khô trắng/đục; Bóng; Nhám; Khác
sk-SK: Povrchová úprava/vzhľad bieleho lepidla po zaschnutí: Zaschne do priehľadna; Zaschne do priesvitna; Zaschne do biela/nepriehľadna; Lesklé; Matné; Iné
sv: Vitt limm – torkad yta/finish: Torkar genomskinligt; Torkar halvgenomskinligt; Torkar vitt/ogenomskinligt; Blank; Matt; Övrigt
ko: 건조 후 흰색 접착제 마감/외관: 건조 시 투명; 건조 시 반투명; 건조 시 흰색/불투명; 유광; 무광; 기타
es: Acabado/aspecto del pegamento blanco una vez seco: Secado transparente; Secado translúcido; Secado blanco/opaco; Brillante; Mate; Otro
el: Φινίρισμα/εμφάνιση λευκής κόλλας όταν στεγνώσει: Στεγνώνει διάφανη; Στεγνώνει ημιδιάφανη; Στεγνώνει λευκή/αδιαφανής; Γυαλιστερή; Ματ; Άλλο
sl-SI: Končni izgled/videz belega lepila, ko se posuši: Posuši se prozorno; Posuši se prosojno; Posuši se belo/neprosojno; Sijajno; Mat; Drugo
hu: Fehér ragasztó felülete/megjelenése száradás után: Átlátszóra szárad; Áttetszőre szárad; Fehérre/Átlátszatlanra szárad; Fényes; Matt; Egyéb
pl: Wykończenie/wygląd białego kleju po wyschnięciu: Wysycha na przezroczysto; Wysycha na półprzezroczysto; Wysycha na biało/nieprzezroczysto; Błyszczące; Matowe; Inne
hr-HR: Završni sloj/izgled bijelog ljepila nakon sušenja: Suši se prozirno; Suši se poluprozirno; Suši se bijelo / neprozirno; Sjajno; Mat; Ostalo
cs: Výsledný vzhled bílého lepidla po zaschnutí: Zasychá transparentní; Zasychá průsvitné; Zasychá bílé/neprůhledné; Lesklé; Matné; Jiné
th: เมื่อแห้งแล้วจะมีลักษณะเป็นสีขาวคล้ายกาว: แห้งแล้วใส; แห้งแล้วโปร่งแสง; แห้งแล้วเป็นสีขาว/ทึบแสง; มันวาว; เนื้อแมตต์; อื่นๆ
da: Finish eller udseende for hvid lim efter tørring: Tørrer gennemsigtigt; Tørrer semitransparent; Tørrer hvidt/uigennemsigtigt; Blank; Mat; Andet
ja: 白色接着剤乾燥後外観: 乾燥後透明; 乾燥後半透明; 乾燥後白色/不透明; 光沢; マット; その他
bg-BG: Външен вид/финиш на бяло лепило след изсъхване: Изсъхва прозрачно; Изсъхва полупрозрачно; Изсъхва бяло/непрозрачно; Гланцово; Матово; Друго